臺灣桃園地方法院刑事判決　　　　　　　94年度訴字第1883號
公　訴　人　臺灣桃園地方法院檢察署檢察官
被　　　告　乙○○
選任辯護人　李克欣律師
上列被告因強盜等案件，經檢察官提起公訴（94年度偵字第1577
0號），本院判決如下︰
    主  文
乙○○連續意圖為自己不法之所有，而搶奪他人之動產，處有期
徒刑壹年捌月；又連續意圖為自己不法之所有，以強暴至使不能
抗拒，而取他人之物，處有期徒刑伍年捌月。應執行有期徒刑柒
年。
    事  實
一、乙○○因經濟狀況不佳，需款孔急，竟意圖為自己不法之所
    有，而為下列犯行：
（一）乙○○因欲騎乘機車搶奪、強盜他人財物，即思竊取他人
      車牌，並將其妻邱雅清所申請車牌號碼SS5-927 號車牌、
      其妻舅邱義欽所申請車牌號碼UPS-579 號車牌加以變造，
      再將竊得或變造之車牌懸掛於機車上，以避免被害人記下
      車號後報警而遭循線查獲，遂基於竊盜之概括犯意，於附
      表一所列之時間、地點，以如附表一所示之方法，連續竊
      取如附表一所列之人所申請使用之機車車牌共2 面；另基
      於行使變造特種文書之概括犯意，於民國94年8 月間某不
      詳時間，在其友人位於桃園縣蘆竹鄉○○路之住處內，以
      用白色膠帶黏貼改造之方式，連續將車牌號碼SS5-927 變
      造為SS6-827 號，將車牌號碼UPS-579 變造成UP8-578 號
      ，足生損害於監理機關對車籍管理之正確性。嗣乙○○即
      基於搶奪之概括犯意，騎乘懸掛有前開竊得或變造車牌之
      機車外出尋找下手對象，連續於附表二所列之時間、地點
      ，趁附表二所列之人不備之際，以徒手搶奪附表二所示之
      財物，搶得之現金供己花用殆盡，手機則分別出售予不知
      情之張曉鳳、羅傑美，其餘物品則丟棄在桃園縣蘆竹鄉○○○路某土地公廟旁、蘆竹鄉營盤村南天宮旁之產業道路
      等地（贓物處分方式詳如附表二「所得物品」欄所示）。
（二）乙○○復另行起意，基於強盜之不法所有概括犯意，犯下
      列強盜犯行：
    １、於94年8 月7 日10時40分許，在桃園縣龜山鄉○○村○○路40巷5 號停車場內，見壬○○獨自1 人甫開啟自用
        小客車車門上車，認有可趁之機，即騎乘機車至壬○○
        車旁後下車，趁壬○○坐在駕駛座上，向右側傾斜上半
        身欲開啟副駕駛座前方置物箱之機會，上半身進入車內
        以徒手毆擊壬○○之後腦，壬○○因感到暈眩而不能抗
        拒，乙○○即以此強暴手段強盜壬○○所有之皮包1 只
        （內有現金新台幣（下同）6,000 元、信用卡3 張、健
        保卡、駕駛執照、行車執照各1 張、OKWAP A263型手機
        1 支等物），得手後隨即騎車逃離該處，現金供己花用
        殆盡，手機1 支交付予不知情之其妻邱雅清使用，其餘
        物品則予丟棄。
    ２、於94年（起訴書誤載為93年）8 月21日19時15分許，在
        桃園縣蘆竹鄉○○村○○○街200 號「狀元臺北」社區
        地下室停車場一樓車道外，見己○○孤身1 人行走在車
        道左側，欲走往地下室停車場，即騎乘機車自後方撞擊
        己○○，己○○因而跌倒在地而不能抗拒，乙○○即以
        此強暴手段強盜己○○所有之皮包1 只（內有現金4,00
        0 元、身分證、健保卡、行車執照各1 張、提款卡3 張
        、存摺2 本、MOTORALA V600 型手機1 支、金項鍊2 條
        、金戒子3 只），得手後旋逃離該處，現金、金飾據為
        己有，手機1 支以1,700 元出售予不知情之吳秋菊所經
        營之多巧通訊行，其餘物品則予丟棄。
    ３、於94年8 月29日15時30分許，乙○○騎乘懸掛有車牌號
        碼DVC-920 號車牌之機車，行經桃園縣蘆竹鄉○○村○○○街巷內，見丁○○（起訴書誤載為侯淑麗）騎乘腳
        踏車途經該處，即騎乘機車經過丁○○右側，以徒手奪
        取丁○○拿在右手上之皮包1 只，因丁○○緊抓皮包不
        放，而坐在腳踏車上遭乙○○拖行一段距離，嗣因丁○○重心不穩而人車傾倒，乙○○遂放開丁○○之皮包，
        至前方停車後，下車走向丁○○，丁○○見狀乃起身奔
        逃，乙○○遂變易搶奪犯意為強盜犯意，追上丁○○後
        ，強取丁○○手中之皮包，因丁○○仍堅不放手，遂遭
        乙○○拉倒在地並拖行一段距離，致其受有軀幹之表淺
        損傷、磨損、手腳左膝蓋瘀青流血等傷害（傷害部分未
        據合法告訴），丁○○終因不敵而放開手中之皮包，乙○○即以此強暴手段至使丁○○不能抗拒，而強盜其皮
        包1 只。乙○○得手後，即欲坐上機車駛離該處，丁○○因心有不甘，即扶起倒地之腳踏車推向乙○○，乙○○因遭腳踏車撞擊而人車倒地，適附近某修車場之7 、
        8 名員工因聽聞丁○○之呼救聲而上前察看，乙○○見
        狀即將丁○○之皮包丟棄地上，並騎車逃離該處。
（三）嗣警員根據己○○、高玉霞、丙○○遭強盜、搶奪之手機
      序號調閱通聯紀錄比對後，發覺其3 人之手機均曾置入乙○○申請之門號卡使用，認乙○○涉有重嫌，遂持臺灣桃
      園地方法院檢察署檢察官核發之拘票於94年8 月29日19時
      許，在桃園縣龜山鄉○○路250 巷23號前拘獲乙○○，乙○○則帶同警員尋獲部分贓物（壬○○遭強盜之手機1 支
      在邱雅清位於桃園縣蘆竹鄉○○路348 巷1 號住處起獲，
      己○○遭強盜之手機1 支在吳秋菊經營之蘆竹鄉○○路31
      6 號多巧通訊行內起獲，餘詳如附表之「贓物起獲地」欄
      所示）。
二、案經壬○○、己○○、丙○○告訴暨桃園縣政府警察局大園
    分局報告臺灣桃園地方法院檢察署檢察官偵查起訴。
    理  由
一、本件被害人高玉霞、證人即被害人林雨嬋之女鄭影怡、羅傑
    美、吳秋菊於警詢中、證人甲○○、戊○○、庚○○、辛○○、張曉鳳、邱雅清於偵查中之陳述，雖屬被告以外之人於
    審判外之言詞陳述，然於本院調查證據時，被告、辯護人均
    未於言詞辯論終結前聲明異議，依刑事訴訟法第159 條之5
    第2項之規定，渠等之陳述均有證據能力，合先敘明。
二、訊據被告乙○○坦承附表一之竊盜、附表二之搶奪及變造車
    牌號碼之犯行不諱，核與被害人高玉霞、證人即被害人林雨
    嬋之女鄭影怡、羅傑美於警詢中、證人甲○○、戊○○、庚○○、辛○○、張曉鳳於偵查中、證人丙○○於本院審理時
    證述情節互核相符，復有贓物領據5 紙、通聯紀錄查詢單2
    份、行車執照影本1 紙、被告出售手機予吳秋菊時所簽之切
    結書2 紙及所留存之全民健康保險卡、身分證影本各1 紙、
    蒐證照片21幀在卷可按，足認被告此部分自白確與事實相符
    ，堪以採信。至事實欄一、（二）、１至３所列之強盜犯行
    ，則為被告所矢口否認，略以：伊當時是跟隨在壬○○後面
    ，並將機車停在她車旁，等到她開門上車後，就趁機把她放
    在大腿上之皮包搶走，伊當時有推她，但沒有打她後腦；伊
    也沒有騎機車撞己○○，伊是騎機車過去她身邊，停下車，
    搶了她皮包後就騎走，伊之機車並沒有碰到她身體；丁○○
    的部分，一開始她從腳踏車上摔下來，伊走過去拉住皮包一
    拉就拉走了，並沒有將她在地上拖行，後來丁○○追過來拉
    伊，伊的機車才會倒地，並不是她推腳踏車撞伊導致伊跌倒
    云云置辯。惟查：
（一）事實欄一、（二）、１所列之強盜犯行，業據證人壬○○
      於本院訊問時結證綦詳，並經證人邱雅清於偵查中證述明
      確，復有贓物領據1 紙在卷可參。辯護意旨雖認證人壬○○於警詢中僅陳述稱遭一名男子趁機搶走皮包，絲毫未提
      及遭該名男子毆打後腦之事，且證人壬○○斯時既係坐在
      駕駛座上，被告當無足夠空間得以進入駕駛座內並毆擊證
      人壬○○後腦，而認證人壬○○於本院審理時證述稱先遭
      被告毆打後腦後，皮包始遭被告奪走乙節不足採信。然證
      人壬○○於本院審理時係經踐行具結程序，經檢察官、辯
      護人就案發經過詳予詰問後，而為上述證詞，衡情自較其
      於警詢中之陳述詳盡，且其於本院做證時間距離案發時間
      僅相隔2 月餘，就案發經過情形之記憶當甚為清晰，應無
      記憶錯誤之可能，再佐以證人壬○○與被告素不相識，實
      無在被告業已坦承搶奪其皮包之情形下，卻虛捏被告毆擊
      其後腦之不實事項而誣陷被告之必要。另證人壬○○係在
      向右側傾斜上半身欲開啟副駕駛座前方置物箱時遭被告毆
      擊後腦，此經證人壬○○於本院審理時證述在卷，證人當
      時既係向右側傾斜上半身，而非端坐在駕駛座之上，則被
      告自有得以將其上半身移入駕駛座內並毆打證人後腦之足
      夠空間，是證人壬○○於本院審理時之證詞，應屬信而有
      徵，堪以採信。
（二）事實欄一、（二）、２所列之強盜犯行，業據證人己○○
      於本院訊問時結證明確，並經證人吳秋菊於警詢中陳明在
      卷，復有贓物領據、通聯紀錄查詢單各1 份在卷可參。被
      告雖辯稱並無騎車撞擊證人己○○之情事云云，然證人己○○於本院訊問時結證稱：伊當時感到有一股硬的東西的
      力量從背後撞到伊腰部以下，伊就失去平衡，整個人向後
      倒在地上，大約過了幾秒鐘，伊恢復意識後，就發現手中
      之皮包不見了，並感覺有1 輛機車向外騎，伊就追過去，
      但沒有追上等語綦詳，顯見證人己○○應非遭被告奪取手
      中之皮包時，遭被告拉扯而跌倒，另參諸證人己○○於遭
      被告奪取皮包之時，係行走於車道左側，且係平面地面，
      而非下坡之坡道，被告若果欲騎車經過己○○身側而搶奪
      其皮包，衡情當無因騎車失控不慎擦撞證人之可能。其前
      開所辯，無非卸責之詞，洵不足採信。
（三）事實欄一、（二）、３所列之強盜犯行，業據證人丁○○
      於本院訊問時證述明確，並有證人丁○○於94年8 月29日
      至診所就醫之診斷證明書1 紙在卷可按，而該診斷證明書
      上所載傷勢：軀幹之表淺損傷、磨損、手腳左膝蓋瘀青流
      血，亦與證人丁○○證稱遭被告拉扯皮包而倒地後，遭拖
      行一段距離等情互核相符。而被告於警詢中供稱：因當時
      被其他人發現，伊一時驚慌，跟被害人腳踏車發生擦撞跌
      倒，伊跌倒時安全帽掉落，跟被害人面對面，伊就故意指
      責被害人為何擦撞伊後，趕快騎車逃逸等語（見94年度偵
      字第15770 號偵查卷宗第15頁），此與其嗣後於本院審理
      時稱：是因為丁○○追過來拉伊，伊的機車才會倒地，並
      不是她推腳踏車撞伊導致伊跌倒云云，前後不一，與證人
      丁○○證稱：伊見被告要騎車逃走，心有不甘，就從地上
      爬起來，牽起腳踏車朝被告方向推過去，剛好撞到他腳邊
      ，他的機車就倒下，所戴的安全帽也掉下來等語，則相互
      吻合。辯護人雖認證人丁○○先後於警詢、偵查、審理時
      陳述情節並不一致，屢有補充，而質疑其證詞之可信性，
      然證人丁○○於本院訊問時陳稱：伊之前講的比較簡略，
      在審理時講的比較仔細等語，而證人丁○○之警詢筆錄係
      於案發後約5 、6 小時後所製作，斯時證人甫遭被告以前
      開強暴手段強盜財物，受此驚嚇心情難免不安、緊張，本
      難期其就案發經過為充分而詳細之描述，其嗣後於本院審
      理中以證人身分具結做證，經檢察官、辯護人詳予詰問，
      故為較詳盡之陳述，此本不違常情，尚難僅因其於本院審
      理時證述情節與警詢中所述並非完全一致，即認其證詞不
      足採信。
（四）綜上所述，被告前開所辯，無非卸責之詞，不足採信。本
      件事證明確，被告犯行堪以認定，應予依法論科。
三、核被告所為，附表一之犯行均係犯刑法第321 條第1 項第3
    款之攜帶兇器竊盜罪、將變造後之車牌懸掛在機車上之犯行
    係犯刑法第216 條、第212 條之行使變造特種文書罪、附表
    二所列犯行係犯刑法第325 條第1 項之搶奪既遂罪、事實欄
    一、（二）１至３所列犯行係犯同法第328 條第1 項之強盜
    既遂罪。其變造特種文書之低度行為，應為行使變造特種文
    書之高度行為所吸收，不另論罪。公訴意旨雖認附表二編號
    5 、事實欄一、（二）３所列犯行均係犯同法第329 條之準
    強盜罪嫌云云，惟附表二編號5 所列犯行，被告係趁被害人
    丙○○不注意之際，推擠丙○○，被害人因事出突然，且失
    去平衡，不及防備而遭被告搶取手中之皮包，並無如公訴意
    旨所指被告因欲防護贓物而與丙○○發生拉扯，致丙○○因
    而跌倒之情形，此經證人丙○○於審理中證述在卷，與刑法
    第329 條準強盜罪之構成要件並不相符；而事實欄一、（二
    ）３所列犯行，被告於奪取丁○○之皮包時，因丁○○緊抓
    皮包不放，致被告並未得逞，惟嗣在丁○○倒地後，被告停
    車並走向丁○○，抓取其皮包並將之在地上拖行，丁○○嗣
    因不敵而放手，皮包因而遭被告奪取，顯見被告係對丁○○
    施加強暴手段而強盜其皮包，並非實施搶奪行為，為防護贓
    物、脫免逮捕或湮滅證據，而將丁○○在地上拖行，應係構
    成刑法第328 條第1 項之強盜既遂罪，且其在搶得丁○○之
    皮包後，即走向停放機車之位置欲騎車離開該處，足見其已
    將丁○○之皮包置於自己實力支配之下，嗣雖因有附近修車
    場之員工上前察看，恐遭渠等逮捕而將皮包丟棄地上，皮包
    因而被丁○○取回，然此並不礙於被告強盜既遂犯行之成立
    ，此部分公訴意旨容有誤會，惟因基本社會事實相同，爰依
    法變更起訴法條。被告先後2 次加重竊盜、多次行使變造特
    種文書、5 次搶奪、3 次強盜犯行，均時間緊接、方法相同
    ，所犯構成要件相同之罪名，顯係基於概括犯意反覆而為，
    皆應依連續犯之規定以1 罪論，並均依法加重其刑。被告竊
    取車牌、行使變造車牌之目的係為避免在實施搶奪、強盜犯
    行之際遭人記下車號而被查獲，故其所犯連續加重竊盜罪、
    連續行使變造特種文書罪，與連續搶奪罪、連續強盜罪間，
    分別有方法、目的之牽連犯裁判上一罪關係，應各從一重之
    連續搶奪罪、連續強盜罪處斷。被告所犯連續搶奪罪、連續
    強盜罪，犯意各異，行為互殊，可認係分別起意，應予分論
    併罰。至本件警員先依據被害人己○○、高玉霞、丙○○遭
    強盜、搶奪之手機序號調閱通聯紀錄比對後，發覺其3 人之
    手機均曾置入被告申請之門號卡使用，認被告涉有重嫌，遂
    持拘票拘獲被告後，被告主動向警員供承其他之竊盜、變造
    特種文書、搶奪、強盜犯行，然裁判上之一罪其一部分犯罪
    既已因案被發覺，雖在檢察官或司法警察官訊問中，被告陳
    述其未發覺之部分犯罪行為，並不符合刑法第62條之規定，
    不應認有自首之效力，此有最高法院76年度台上字第7107號
    判決可資參照，是本件被告並無自首減輕其刑規定之適用。
    茲審酌被告年輕力壯，不思努力工作，竟竊取、搶奪、強盜
    他人之財物，對社會治安危害非輕，犯後坦承大部分犯行等
    一切情狀，各量處如主文所示之刑，並合併定其應執行之刑
    ，以資懲儆。被告持以犯附表一所示竊盜犯行所用之螺絲起
    子，並未扣案，為免將來執行上之困難，爰不諭知沒收，附
    此敘明。
據上論斷，應依刑事訴訟法第299 條第1 項前段、第300 條，刑
法第56條、第216 條、第212 條、第321 條第1 項第3 款、第32
5 條第1 項、第328 條第1 項、第55條、第51條第5 款，罰金罰
鍰提高標準條例第1 條前段，判決如主文。
本案經檢察官古慧珍到庭執行職務。
中　　華　　民　　國　　94　　年　　12　　月　　6 　　日
                  刑事第十庭  審判長法　官     江德民
                                    法  官     柯姿佐
                                    法  官     蔡和憲
上正本證明與原本無異。
如不服本判決書，應於送達後10日內，向本院提出上訴狀。
                                    書記官     常毓生
中　　華　　民　　國　　94　　年　　12　　月　　8 　　日
~F0
~T40
附表一（竊盜）：
 ┌─┬─────┬─────┬───┬─────┬─────┬─────┐
 │  │時   間   │地    點  │被害人│手    段  │失竊物品  │贓物起獲地│
 ├─┼─────┼─────┼───┼─────┼─────┼─────┤
 │1 │94年8月27 │桃園縣蘆竹│林雨嬋│以客觀足以│車號WUG— │桃園縣蘆竹│
 │  │日某時    │鄉○○○路│      │人之生命、│913 號機車│鄉○○○路│
 │  │          │71巷24號前│      │身體並可供│車牌1 面  │土地公廟旁│
 │  │          │          │      │為兇器使用│          │          │
 │  │          │          │      │之十字型螺│          │          │
 │  │          │          │      │絲起子竊取│          │          │
 │  │          │          │      │車號WUG —│          │          │
 │  │          │          │      │913 號機車│          │          │
 │  │          │          │      │車牌1 面  │          │          │
 ├─┼─────┼─────┼───┼─────┼─────┼─────┤
 │2 │94年8月29 │桃園縣蘆竹│辛○○│以客觀足以│車號DVC—9│同上      │
 │  │日晚間10時│鄉○○路統│      │威脅人之生│20號機車車│          │
 │  │許        │聯客運旁  │      │命、身體並│牌1面     │          │
 │  │          │          │      │可供為兇器│          │          │
 │  │          │          │      │使用之十字│          │          │
 │  │          │          │      │型螺絲起子│          │          │
 │  │          │          │      │竊取車號DV│          │          │
 │  │          │          │      │C—920號機│          │          │
 │  │          │          │      │車車牌1 面│          │          │
 └─┴─────┴─────┴───┴─────┴─────┴─────┘
 附表二（搶奪）：
 ┌─┬─────┬─────┬───┬─────┬─────┬─────┐
 │  │時   間   │地    點  │被害人│手    段  │所得物品  │贓物起獲地│
 ├─┼─────┼─────┼───┼─────┼─────┼─────┤
 │1 │94年8月19 │桃園縣蘆竹│高玉霞│乙○○騎乘│內有OKWAP │上開手機在│
 │  │日晚間7時 │鄉○○路（│      │懸掛 SS6—│手機1支（ │桃園縣龜山│
 │  │25分許    │起訴書誤載│      │827 號變造│含門號）、│鄉○○路27│
 │  │          │為長興路）│      │車牌之機車│現金8千元 │8 號張曉鳳│
 │  │          │3 段46之1 │      │，趁高玉霞│、身分證、│任職之雜貨│
 │  │          │號前      │      │隻身可欺，│、提款卡、│店尋獲    │
 │  │          │          │      │自後方搶奪│健保卡、中│          │
 │  │          │          │      │高玉霞之手│國信託金融│          │
 │  │          │          │      │提包      │卡各1張等 │          │
 │  │          │          │      │          │物，所得現│          │
 │  │          │          │      │          │金花用殆盡│          │
 │  │          │          │      │          │，其餘物品│          │
 │  │          │          │      │          │丟棄，上開│          │
 │  │          │          │      │          │手機則以1,│          │
 │  │          │          │      │          │000 元出售│          │
 │  │          │          │      │          │予不知情之│          │
 │  │          │          │      │          │張曉鳳    │          │
 ├─┼─────┼─────┼───┼─────┼─────┼─────┤
 │2 │94年8月20 │桃園縣蘆竹│甲○○│乙○○騎乘│內有LV長皮│鑰匙4支、 │
 │  │日下午2時 │鄉南榮村桃│      │懸掛有UP8 │夾1個、現 │、證件夾、│
 │  │10分許    │園街79號前│      │—578 變造│金2至3千元│感應卡各1 │
 │  │          │          │      │車牌之機車│、新力易利│張、駕照、│
 │  │          │          │      │  行經上址│信手機1支 │健保卡、員│
 │  │          │          │      │，見甲○○│、鑰匙9支 │工識別卡各│
 │  │          │          │      │獨自行走，│、身分證、│2張、信用 │
 │  │          │          │      │自後搶奪其│感應卡、提│卡3張等物 │
 │  │          │          │      │掛於右肩之│款卡各1張 │在桃園縣蘆│
 │  │          │          │      │皮包      │、健保卡、│竹鄉六福一│
 │  │          │          │      │          │駕照、識別│路土地公廟│
 │  │          │          │      │          │卡、信用卡│旁起獲    │
 │  │          │          │      │          │各2張，所 │          │
 │  │          │          │      │          │得現金花用│          │
 │  │          │          │      │          │，上開手機│          │
 │  │          │          │      │          │則以2,500 │          │
 │  │          │          │      │          │元出售予不│          │
 │  │          │          │      │          │知情之羅傑│          │
 │  │          │          │      │          │美所經營哈│          │
 │  │          │          │      │          │囉民營電訊│          │
 │  │          │          │      │          │公司，其餘│          │
 │  │          │          │      │          │物品則丟棄│          │
 │  │          │          │      │          │          │          │
 ├─┼─────┼─────┼───┼─────┼─────┼─────┤
 │3 │94年8月25 │桃園縣蘆竹│戊○○│乙○○騎乘│儲值卡2張 │身分證、中│
 │  │日下午4時 │鄉南榮村中│      │懸掛有SS6-│、中國信託│國信託金融│
 │  │30分許    │正路一巷榮│      │827 號變造│金融卡及信│卡、信用卡│
 │  │          │興橋上    │      │車牌之機車│用卡、臺北│、富邦銀行│
 │  │          │          │      │行經該址，│富邦銀行聯│聯名卡、白│
 │  │          │          │      │自戊○○後│名卡及白金│金卡、國泰│
 │  │          │          │      │方搶奪其右│卡、國泰世│世華銀行信│
 │  │          │          │      │肩之大背包│華銀行信用│用卡、萬泰│
 │  │          │          │      │          │卡、萬泰銀│銀行信用卡│
 │  │          │          │      │          │行信用卡、│、郵局提款│
 │  │          │          │      │          │郵局金融卡│卡各1張、 │
 │  │          │          │      │          │、身分證各│儲值卡2張 │
 │  │          │          │      │          │1張、眼鏡 │、眼鏡2副 │
 │  │          │          │      │          │2副，得手 │、鑰匙1串 │
 │  │          │          │      │          │後予以丟棄│等物，在桃│
 │  │          │          │      │          │          │園縣蘆竹鄉│
 │  │          │          │      │          │          │六福一路土│
 │  │          │          │      │          │          │地公廟旁尋│
 │  │          │          │      │          │          │獲        │
 ├─┼─────┼─────┼───┼─────┼─────┼─────┤
 │4 │94年8月26 │桃園縣龜山│庚○○│乙○○騎乘│現金4萬6千│身分證、健│
 │  │日下午4時 │鄉南上村南│      │懸掛上開車│元、健保卡│保卡、駕照│
 │  │57分許    │上路41巷8 │      │牌之機車行│、身分證、│各 1張、信│
 │  │          │弄口      │      │經該址，自│駕照各1張 │用卡 5張、│
 │  │          │          │      │庚○○後方│、信用卡5 │印章 2枚、│
 │  │          │          │      │搶奪其右肩│張、印章2 │鑰匙 2把等│
 │  │          │          │      │之背包    │個及國際牌│物在桃園縣│
 │  │          │          │      │          │ GD 88型手│蘆竹鄉六福│
 │  │          │          │      │          │機、NOKIA │一路土地公│
 │  │          │          │      │          │8310型手機│廟旁起獲；│
 │  │          │          │      │          │各1支、鑰 │另NOKIA 83│
 │  │          │          │      │          │匙2把，現 │10型手機則│
 │  │          │          │      │          │金花用殆盡│在桃園縣龜│
 │  │          │          │      │          │，NOKIA 83│山鄉○○路│
 │  │          │          │      │          │10型手機以│278 號張曉│
 │  │          │          │      │          │8 百元賣予│鳳任職之雜│
 │  │          │          │      │          │不知情之張│貨店尋獲  │
 │  │          │          │      │          │曉鳳，其餘│          │
 │  │          │          │      │          │物品則丟棄│          │
 │  │          │          │      │          │          │          │
 │  │          │          │      │          │          │          │
 │  │          │          │      │          │          │          │
 │  │          │          │      │          │          │          │
 ├─┼─────┼─────┼───┼─────┼─────┼─────┤
 │5 │94年8月17 │桃園縣蘆竹│丙○○│乙○○尾隨│內有現金5,│身分證、健│
 │  │日晚間時30│鄉○○路 2│      │丙○○，趁│000 元、信│保卡、信用│
 │  │分許      │段26巷5 號│      │丙○○等候│用卡、健保│卡、定存單│
 │  │          │地下室停車│      │電梯之際，│卡、駕駛執│、行車執照│
 │  │          │場        │      │推擠丙○○│照、行車執│、駕駛執照│
 │  │          │          │      │，使丙○○│照各1 張、│、存摺、印│
 │  │          │          │      │因事出突然│存摺2 本、│章等物在桃│
 │  │          │          │      │，且失去平│定存單1 紙│園縣蘆竹鄉│
 │  │          │          │      │衡而不及防│、身分證3 │營盤村南天│
 │  │          │          │      │備，奪取其│張、印章4 │宮旁之產業│
 │  │          │          │      │皮包1 只  │枚、MOTORO│道路起獲  │
 │  │          │          │      │          │LA V226 型│          │
 │  │          │          │      │          │手機1 支等│          │
 │  │          │          │      │          │物，現金花│          │
 │  │          │          │      │          │用一空，手│          │
 │  │          │          │      │          │機1 支以1,│          │
 │  │          │          │      │          │500 元出售│          │
 │  │          │          │      │          │予不知情之│          │
 │  │          │          │      │          │羅傑美經營│          │
 │  │          │          │      │          │之哈囉電訊│          │
 │  │          │          │      │          │公司，其餘│          │
 │  │          │          │      │          │物品則予丟│          │
 │  │          │          │      │          │棄        │          │
 └─┴─────┴─────┴───┴─────┴─────┴─────┘
中華民國刑法第216條：
行使第二百十條至第二百十五條之文書者，依偽造、變造文書或
登載不實事項或使登載不實事項之規定處斷。
中華民國刑法第212條：
偽造、變造護照、旅券、免許證、特許證及關於品行、能力服務
或其他相類之證書、介紹書，足以生損害於公眾或他人者，處一
年以下有期徒刑、拘役或三百元以下罰金。
中華民國刑法第321條第1項第3款：
犯竊盜罪而有左列情形之一者，處六月以上、五年以下有期徒刑
：
三  攜帶兇器而犯之者。
中華民國刑法第325條第1項：
意圖為自己或第三人不法之所有，而搶奪他人之動產者，處六月
以上五年以下有期徒刑。
中華民國刑法第328條第1項：
意圖為自己或第三人不法之所有，以強暴、脅迫、藥劑、催眠術
或他法，至使不能抗拒，而取他人之物或使其交付者，為強盜罪
，處五年以上有期徒刑。
